臺灣彰化地方法院刑事判決　　　　　　　　　　　　九十一年度易字第一五八號
　　公　訴　人　臺灣彰化地方法院檢察署檢察官
　　被　　　告　乙○○
　　選任辯護人　朱浩萍　律師
右列被告因傷害等案件，經檢察官提起公訴（九十一年度偵字第第六五九五號），本
院判決如左：
        主    文
乙○○以加害生命、身體之事，恐嚇他人致生危害於安全，處拘役壹拾日，如易科罰
金，以佰元折算壹日，扣案之恐嚇紙張壹張沒收。
被訴傷害部分公訴不受理。
      事    實
一、乙○○因不滿其女友甲○○欲與其分手，而不願與其見面，竟基於恐嚇之犯意，
    於民國九十一年四月二十四日下午，在甲○○位於彰化縣鹿港鎮○○路○段二四
    ０巷十六號住處前自行書寫：「阿玉妳好  你很快電話給我連落（按「聯絡」之
    誤）  你的六合彩生意才能順利  你只說你沒做是假的  你這樣做不要怪我絕」
    等文字於一藍色紙張上，並於書寫完後於同日下午投遞至甲○○上址住處鐵捲門
    之投信孔內，致使甲○○打開該信件閱讀後因而心生畏懼，認為乙○○對其不利
    ，而危害於甲○○生命、身體之安全。
二、案經被害人甲○○訴由彰化縣警察局鹿港分局報請台灣彰化地方法院檢察署檢察
    官偵查起訴。
      理    由
一、訊據被告乙○○固坦承前揭紙張為其所書寫及投遞，惟矢口否認有何恐嚇之犯意
    ，辯稱：我書寫及投遞該紙張是因為我知道有二個人要去檢舉甲○○在經營六合
    彩，所以我要去告訴甲○○此事，但當我去甲○○家中時，因甲○○不在家，所
    以我才寫該紙張並投遞至鐵捲門之投信孔內，用意是在提醒甲○○小心，我並沒
    有恐嚇甲○○之意思云云。惟查，右揭事實業據告訴人甲○○指訴甚詳，而從被
    告所書寫之紙張全部內容以觀，亦無法感受到被告僅係好意的通報告訴人有人檢
    舉告訴人在經營六合彩，要告訴人小心以對，且被告所書寫「你這樣做不要怪我
    絕」之話語，一般人觀看即認對方將對己之生命、身體不利，自足以使人因而心
    生畏懼，更何況被告係在相當不滿告訴人欲與其分手而不願與其見面之情況下書
    寫該紙張，當更足以使告訴人因而心生畏懼，此外並有被告所書寫之恐嚇紙張一
    張扣案可稽，是以本件事證已臻明確，被告犯行堪予認定。
二、核被告所為，係犯刑法第三百零五條之恐嚇危害安全罪。爰審酌被告犯罪之動機
    、目的、手段、所生之危害、告訴人當庭表示願意原諒被告及被告犯罪後之態度
    等一切情狀，量處如主文所示之刑，並諭知易科罰金之折算標準。扣案之恐嚇紙
    張一張係被告所有，供恐嚇犯罪所用之物，爰併予宣告沒收。
三、另本件公訴意旨略以：被告乙○○基於傷害之犯意，於九十一年八月十日凌晨二
    時許，在甲○○之彰化縣鹿港鎮○○路○段二四０巷十六號住處門口，向甲○○
    陳稱：「你到旁邊來，我有話跟你說」等語，致甲○○不疑有他而尾隨乙○○至
    附近巷弄內，乙○○即突然以手毆打甲○○之頭部、肩膀、眼睛、上腹部等處，
    致甲○○受有右側鎖骨骨折、頭部挫傷、左眼瞼瘀腫、左眼挫傷、結膜下出血等
    傷害等語，經被害人甲○○提起告訴，因認被告乙○○涉有刑法第二百七十七第
    一項之傷害罪嫌。按告訴乃論之罪，告訴人於第一審辯論終結前得撤回其告訴；
    又告訴經撤回者，應諭知不受理之判決，刑事訴訟法第二百三十八條第一項、第
    三百零三條第三款定有明文。經查，本件公訴人認被告乙○○係觸犯刑法第二百
    七十七條第一項之罪，依同法第二百八十七條前段之規定，須告訴乃論，茲據告
    訴人甲○○撤回其告訴，依照首開說明，爰就傷害部分諭知不受理之判決。
據上論結，應依刑事訴訟法第三百零三條第三款、第二百九十九條第一項前段，刑法
第三百零五條、第四十一條第一項前段、第三十八條第一項第二款，罰金罰鍰提高標
準條例第一條前段、第二條，判決如主文。
中      華      民      國    九十一    年     十一     月    二十二    日
                                    臺灣彰化地方法院刑事第二庭
                                        法      官  石  馨  文
右正本證明與原本無異。
如不服本判決，應於判決送達後十日內向本院提出上訴狀（須附繕本）。
告訴人或被害人對於判決如有不服具備理由請求檢察官上訴者，其上訴期間之計算係
以檢察官收受判決正本之日期為準。
                                        法院書記官  呂  雅  惠
中      華      民      國    九十一    年     十一     月    二十二    日
附錄法條
刑法第三百零五條
以加害生命、身體、自由、名譽、財產之事恐嚇他人，致生危害於安全者，處二年以
下有期徒刑、拘役或三百元以下罰金。
